【裁判字號】    98,抗,252
【裁判日期】    981002
【裁判案由】    停止執行
【裁判全文】
臺灣高等法院高雄分院民事裁定           98年度抗字第252號
抗  告  人  甲○○
相  對  人  乙○○
上列抗告人因與相對人乙○○間停止執行事件，對於中華民國98
年7 月15日臺灣高雄地方法院98年度聲字第22號所為裁定，提起
抗告，本院裁定如下：
    主  文
抗告駁回。
抗告程序費用由抗告人負擔。
    理  由
一、抗告意旨略以：本件相對人既未提起異議之訴、回復原狀之
    聲請或提起再審或異議之訴或對於和解為繼續審判之請求或
    提起宣告調解無效之訴、撤銷調解之訴或對於強制執行法第
    4 條第1 項第5 款之裁定提起抗告，原裁定無由依強制執行
    法第18條第2 項規定裁定停止臺灣台南地方法院98年度司執
    字第44521 號執行事件，原裁定顯依法無據而違背法律。又
    原裁定法院亦非強制執行法第18條第2 項所稱之法院，相對
    人若對臺灣台南地方法院98年度司執字第44521 號執行事件
    之強制執行程序異議，自應依法於臺灣台南地方法院提起異
    議之訴，再具狀向臺灣台南地方法院聲請裁定停止執行，本
    件原裁定法院實無裁定停止臺灣台南地方法院98年度司執字
    第44521 號執行事件之權限。又相對人提起本票債權不存在
    之訴之第二審上訴，抗告人主張之債權額為新台幣（下同）
    60萬元，原裁定竟裁定相對人僅須擔保法定利息，未斟酌積
    欠之本金債權額60萬元，其裁定擔保金額6 萬元亦依法無據
    且不合理。為此，求予廢棄原裁定等語。
二、按強制執行程序開始後，除法律另有規定外，固不停止執行
    ，惟對於許可強制執行之裁定提起抗告時，法院因必要情形
    或依聲請定相當並確實之擔保，得為停止執行之裁定，此觀
    強制執行法第18條第1 項、第2 項之規定自明。又本票債務
    人基於本票債權不存在之原因，提起確認本票債權不存在訴
    訟者，其情形較裁定程序為重，依「舉輕明重」之法理，並
    兼顧本票債務人之利益，自應許本票債務人提供擔保，聲請
    為停止執行之裁定（最高法院94年度台簡抗字第15號裁定參
    照）。次按法院以裁定命債務人供擔保後停止強制執行，其
    擔保金額之多寡應如何認為相當，原屬於法院職權裁量之範
    圍，如已斟酌債權人因停止執行所應受之損害，自非當事人
    所可任意指摘。而擔保金額之數額應依標的物停止執行後，
    債權人未能即時受償或利用該標的物所受之損害額，或其因
    另供擔保強制執行所受之損害額定之，非以標的物之價值或
    其債權額為依據（最高法院91年台抗字第429 、507 號、92
    年台抗字第574 號及93年台抗字第723 號裁判意旨參照）。
三、經查，抗告人持臺灣高雄地方法院97年度票字第321 號本票
    裁定向臺灣台南地方法院民事執行處聲請強制執行相對人於
    國軍台南財務組之薪資，並經臺灣台南地方法院民事執行處
    核發執行命令附卷可稽（原審卷第4 、7 頁）；又相對人以
    抗告人為被告，起訴請求確認兩造間就上開本票債權不存在
    ，經原法院以98年度簡上字第125 號確認本票債權不存在事
    件受理在案，業據原法院調取98年度簡上字第125 號卷核閱
    屬實。足見相對人係就上開本票裁定之執行名義，以裁定成
    立前之實體上之事由，主張執行名義債權不存在而提起訴訟
    ，是相對人陳明願供擔保，聲請在原法院98年度簡上字第12
    5 號確認本票債權不存在事件判決確定前，停止原執行法院
    98年度司執字第44521 號民事執行事件之強制執行程序，揆
    諸前揭說明，自屬有據。又臺灣高雄地方法院係受理該確認
    本票債權不存在事件訴訟之受訴法院，屬強制執行法第18條
    第2 項所稱之法院（最高法院97年度台抗字第403 號裁判意
    旨參照），則原法院自有受理本件相對人聲請停止執行事件
    之權限。抗告意旨雖另以：原裁定裁定相對人僅須擔保法定
    利息，不斟酌積欠之本金債權額60萬元云云。惟查，抗告人
    因停止執行，僅受有遲延受償之損害，且依上開說明，擔保
    金額之數額應依標的物停止執行後，債權人未能即時受償或
    利用該標的物所受之損害額，或其因另供擔保強制執行所受
    之損害額定之，非以標的物之價值或其債權額為依據。依前
    揭說明，擔保金額之多寡應如何認為相當，原屬法院職權裁
    量之範圍，非抗告人所可任意指摘，本件抗告人執行之本金
    債權為60萬元，且係執行扣薪，是抗告人因停止執行所可能
    受有之損害為其因停止執行致無從先行取得該款項並為使用
    之利益，此項利益在通常情形下應為因遲延受領而損失之法
    定利息，再參酌抗告人提起之上開確認本票債權不存在之訴
    性質，認抗告人可能受損數額以週年利率5%計算為60,000元
    （計算式：600,000 5%2=60,000）亦即抗告人因停止執
    行之可能損害為600,000 元。原裁定酌定擔保金額為60,000
    元尚屬適當。抗告意旨指摘原裁定不當，求予廢棄為無理由
    ，應予駁回。
據上論結，本件抗告為無理由，依民事訴訟法第495 條之1 第1
項、第449 條第1 項、第95條、第78條，裁定如主文。
中    華    民    國    98    年    10    月    2     日
                              民事第六庭
                                  審判長法官  許明進
                                  法      官  徐文祥
                                  法      官  張明振
以上正本證明與原本無異。
本件裁定不得再抗告。
中    華    民    國    98    年    10    月    5     日
                                  書  記  官  熊惠津


司法院資訊處製作；財團法人民間司法改革基金會備份。
